【裁判字號】    98,抗,484
【裁判日期】    980527
【裁判案由】    聲請定其應執行刑
【裁判全文】
臺灣高等法院刑事裁定                   98年度抗字第484號
抗  告  人
即  受刑人  甲○○
                    （現於臺灣雲林第二監獄執行中）
上列抗告人因聲請定執行刑案件，不服臺灣臺北地方法院中華民
國98年4月9日裁定（98年度聲字第833號），提起抗告，本院裁
定如下：
    主  文
抗告駁回。
    理  由
一、原裁定以：受刑人甲○○因違反毒品危害防制條例案件，經
    臺灣板橋地方法院、本院及臺灣臺北地方法院先後判處如附
    表所示之刑，均經分別確定在案。茲檢察官聲請定其應執行
    之刑，審核認聲請為正當，爰依刑事訴訟法第四百七十七條
    第一項，刑法第五十三條、第五十一條第五款，裁定應執行
    有期徒刑五年六月。
二、抗告意旨以受刑人所犯經臺灣板橋地方法院以97年度簡字第
    3772號判處有期徒刑4月之施用毒品罪（即附表編號一所示
    之罪），業已易科罰金繳清；又附表編號2至4罪亦曾經定執
    行有期徒刑5年4月，本件定執行有期徒刑5年6月，顯有不符
    等語。
三、經查：
  (一)按裁判確定前犯數罪者，併合處罰之。又數罪併罰，有二裁
    判以上者，依刑法第51條之規定，定其應執行之刑。刑法第
    50條、第53條分別定有明文。被告犯應併合處罰之數罪，經
    法院以判決或裁定定其數罪之應執行刑確定者，該數罪是否
    執行完畢，均係以所定之應執行刑全部執行完畢為斷。其在
    定應執行刑之前已先執行之有期徒刑之罪，因嗣後與他罪合
    併定應執行刑，而由檢察官換發執行指揮書執行應執行刑，
    其前已執行之有期徒刑部分，僅應予扣除，該罪宣告之刑不
    能認為已執行完畢。亦即若僅數罪中之一罪所宣告之刑執行
    完畢，而數罪合併所定應執行之刑尚未執行完畢，應認為執
    行未完畢（最高法院93年台非字第298號裁定意旨、78年度
    第2次刑事庭會議決議意旨參照）。
  (二)抗告人所犯如原審裁定附表所示之罪，犯罪時間均在附表編
    號1所示之罪判決確定日（即97年5月26日）以前，合於數罪
    併罰之要件，自應依刑法第53條規定定其應執行刑。雖受刑
    人所犯如原審裁定附表編號1所示之罪，已執行易科罰金結
    案，惟其所犯如原審裁定附表其餘所示之罪尚未執行完畢，
    有本院被告前案紀錄表在卷可稽，抗告人既有他罪尚未執行
    完畢，揆諸上揭說明，自應依刑法第53條規定定其應執行之
    刑，在所定應執行之刑執行完結前，上開各罪均不得謂已執
    行完畢。至於已執行部分自不能重複執行，及已易科罰金部
    分如何折刑期，應由檢察官於指揮執行時依職權認定折抵之
    ，此與定應執行之刑之裁定無涉。又抗告人所犯如附表編號
    2至4所示之罪雖曾經臺灣臺北地方法以97年度聲字第3202號
    裁定定應執行有期徒刑5年4月，惟本件檢察官所聲請者除上
    開3罪外，另有附表編號1所示之罪，原裁定就此4罪定應執
    行刑有期徒刑5年6月，符合量刑裁量之外部性界限及內部性
    界限，核無違誤，抗告人認與前所定之5年4月有所不符，自
    屬誤會。本件抗告人仍執前開情詞指摘原裁定不當，為無理
    由，應予駁回 。
據上論結，應依刑事訴訟法第412條，裁定如主文。
中    華    民    國    98    年    5     月    27    日
                  刑事第十一庭審判長法  官  張連財
                                    法  官  楊照男
                                    法  官  吳啟民
以上正本證明與原本無異。
不得再抗告。
                                    書記官  楊妙恩
中    華    民    國    98    年    5     月    27    日


司法院資訊處製作；財團法人民間司法改革基金會備份。
